# 上市公司设立并购基金的小问题

提问人：zhengylee 时间：2017-04-19 17:37:41
敬爱的陈版主，你好！请教上市公司设立并购基金的问题。目前已经确定上市公司不能控制该基金。 问题：
1. 上市公司对该基金是否采用权益法核算？核算科目为非流动资产对么？能否举个例子？
2. 该并购基金对外投资标的公司B，已能控制该B公司生产经营。 在上市公司采用权益法核算基金的情况下，且并购基金不属于投资性主体下，在基金的报表中是否需要合并B公司？
谢谢！

回答人：chenyiwei
需结合具体情况分析，这类案例往往比较复杂，具有明显的个案色彩，不能一概而论。另外，对并购基金的控制权问题，建议谨慎考虑。